【裁判字號】    98,小上,53
【裁判日期】    980819
【裁判案由】    給付服務費
【裁判全文】
臺灣板橋地方法院民事裁定              98年度小上字第53號
上  訴  人  乙○○
被上  訴人  良福保全股份有限公司
法定代理人  甲○○
上列當事人間請求給付服務費事件，上訴人對於中華民國98年4
月10日本院三重簡易庭98年度重小字第164 號第一審小額判決提
起上訴，本院管轄小額訴訟第二審程序之合議庭裁定如下：
    主  文
上訴駁回。
第二審訴訟費用新臺幣壹仟伍佰元由上訴人負擔。
    理  由
一、按對於小額程序之第一審裁判之上訴，非以其違背法令為理
    由，不得為之，民事訴訟法第436 條之24第2 項定有明文。
    所謂判決違背法令係指判決不適用法規或適用不當者而言。
    次按當事人於第二審程序不得提出新攻擊或防禦方法，同法
    第436 條之28前段亦規定甚明。
二、本件上訴意旨略以：依消費者保護法（下稱消保法）第17條
    第1 、2 項之規定，內政部業於89年1 月17日臺（89）內警
    字第8981055 號公告訂頒「系統保全服務定型化契約範本」
    第23條之規定「甲方（即消費者）得隨時以書面通知乙方（
    即保全服務業者）終止本契約，於通知到達乙方後14日生效
    ，但其契約期限一年以上者，於通知到達30日生效。甲方亦
    得支付上述預告期間之服務費，即時終止本契約。」，換言
    之，消費者得支付一個月預告期間之服務費用後，即時終止
    契約，一方面保障消費者有隨時終止契約之權利，另一方面
    亦兼顧企業者之生存，故契約期限在一年以下者，有14日預
    告期間，契約期限在一年以上者，有30日預告期限，使企業
    者仍有預告時間之收益，不致於立即損失收益，而影響營運
    ，苟消費者支付一個月之服務費用時，即無須預留預告期間
    而可即時終止契約。承上，為保障消費者有隨時終止契約之
    權利，及兼顧企業者之生存，消費者得支付一個月之服務費
    用後，即時終止契約，是本件上訴人固不否認於簽定系爭契
    約後提出終止合約之要求，惟為保消費者及企業間之公平，
    上訴人願給付一個月之預告期間服務費及裝機、拆機費用予
    被上訴人。而本件兩造之權利義務應依前揭主管機關訂頒之
    範本為據，被上訴人逾此部份之請求，於法無據，然前揭判
    決並未參酌定型化契約之立法目的，原判決顯有違誤等情。
三、經查，上訴人固於本件上訴程序中，以上開上訴意旨為抗辯
    等情，然上訴人於原審程序中，並未依消保法第17條第1、2
    項規定提出上開抗辯，是其於第二審始行提出，應係訴訟上
    之新防禦方法，自與民事訴訟法第436 條之28規定有違；且
    上訴人既未於原審提出上開抗辯，原審自無從就消保法第17
    條第1 、2 項規定加以審酌，是原審進而為上訴人不利之認
    定，亦難認有何違法可言，是本件上訴難認係合法。
四、揆諸首開說明，本件上訴理由係於第二審提出訴訟上之新防
    禦方法，於法有違，從而本件上訴難認為合法，應予駁回。
五、本件第二審訴訟費用新臺幣1,500 元應由上訴人負擔，爰確
    定如主文第2 項所示。
六、據上論結，依民事訴訟法第436 條之32第1 項、第2 項、第
    444 條第1 項前段、第95條、第78條、第436 條之19第1 項
    ，裁定如主文。
中    華    民    國    98    年    8     月    19    日
                      民事第二庭審判長法官  蕭胤瑮
                                      法官  連育群
                                      法官  鍾啟煌
以上正本係照原本作成
不得抗告
中    華    民    國    98    年    8     月    19    日
                                    書記官  張國仁


司法院資訊處製作；財團法人民間司法改革基金會備份。
